臺灣宜蘭地方法院民事判決　　　　　　　　93年度親字第12號
　　原　　　告　丁○○
　　被　　　告　丁○○之子詳.
　　特別代理人　乙○○○
　　被　　　告　戊○○
　　特別代理人　甲○○
當事人間否認子女事件，業於民國94年1 月7 日言詞辯論終結，
本院判決如下：
    主      文
確認被告丁○○之子（詳如附件之出生證明書）非原告自被告
戊○○受胎所生之婚生子。
訴訟費用由被告負擔。
    事      實
甲、原告方面：
一、聲明：如主文所示。
二、陳述：
（一）原告與被告戊○○於民國79年12月5 日結婚，被告戊○○
      於84年5 月20日發生車禍，送醫治療後，呈現癱瘓狀態，
      先後於羅東博愛醫院、林口長庚醫院等醫院治療，目前在
      宜蘭建生醫院治療。
（二）原告於92年7 月20日在雲林縣虎尾鎮婦安婦產科診所生下
      一子，由原告暫命名為「丙○○」。丙○○雖係在原告與
      被告戊○○婚姻關係存續中受胎而生，而受推定為被告戊○○之婚生子，惟原告自被告戊○○於84年5 月20日發生
      車禍迄今，即未曾與被告戊○○行房，故丙○○應非原告
      自被告戊○○受胎所生之子，爰依民法第1063條第2 項之
      規定提起否認子女之訴。
三、證據：提出
    1件。
乙、被告「丙○○」之特別代理人乙○○○方面：
（一）聲明：同意原告之請求。
（二）陳述：丙○○不是被告戊○○親生，而係原告自第三人受
      胎所生之子。
丙、被告戊○○之特別代理人甲○○方面：
（一）聲明：同意原告之請求。
（二）陳述：丙○○不是被告戊○○親生，而係原告自第三人受
      胎所生之子。
丁、本院依職權調閱本院90年度婚字第222 號、臺灣高等法院92
    年度家上字第44號離婚等事件卷宗。
    理      由
一、原告主張其與被告戊○○於79年12月5 日結婚，惟被告戊○○於84年5 月20日發生車禍後，即呈現癱瘓狀態，兩人自此
    未再行房，期間原告曾與他名男子交往而懷孕，並於92 年7
    月20日生下一子，由原告暫命名為「丙○○」，因丙○○係
    在原告與被告戊○○婚姻關係存續中受胎而生，乃受推定為
    被告戊○○之婚生子等情，有
    件在卷可佐，並經本院依職權調閱本院90年度婚字第222 號
    、臺灣高等法院92年度家上字第44號離婚等事件卷宗查核屬
    實，原告此部分之主張，應堪信為真實。再原告提出之財團
    法人長庚紀念醫院林口醫學中心臨床病理科血緣鑑定報告書
    （案號：P2335）記 載：「1.經過計算同母異父或同父異母
    的關係係數（CSI）為59.00000000。就是說" 賴承宏（原告
    與被告戊○○之婚生子）與丁○○之子（丙○○）為同母異
    父或同父異母之兄弟" 這一個可能性與" 任何中國人偶然具
    有是賴承宏的同母異父或同父異母兄弟所必須具備的基因組
    合" 這一個可能性相比，大約為59.00000000 倍。2.親子關
    係概率（PP）為98.3554%。也就是說" 賴承宏與丁○○之子
    （丙○○）之同母異父或同父異母之兄弟關係確定率為98.3
    554%。因此" 賴承宏是丁○○之子（丙○○）的同母異父或
    同父異母哥哥" 這一個假設由此次測試證實是很可能的。3.
    賴承宏與丁○○之子（丙○○）具有不同的DYS385a/b、DYS
    389I、DYS389II、DYS439、DYS438、DYS392、DYS393和DYS
    19基因型。這些基因型位在於Y 染色體上，是由父親直接將
    此半套體遺傳給小孩。同父親的染色體皆應具有相同的Y 染
    色體基因型。因此，可以排除" 賴承宏與丁○○之子（丙○○）為同父之兄弟" 。4.另外，分析賴承宏與丁○○之子（
    丙○○）之母系遺傳粒線體染色體，粒線體染色體之比對結
    果表示賴承宏與丁○○之子（丙○○）應是同母的兄弟。5.
    根據遺傳標記和Y 染色體及粒線體染色體之比對分析，" 賴
    承宏是丁○○之子（丙○○）的同母異父哥哥" 這一個假設
    由此次測試證實是很可能的。」，由此亦可推知，原告在丙○○之受胎期間確曾與第三人發生性關係，且丙○○之生父
    應係他名男子，而非被告戊○○。
二、按民法第1063條第1 項推定之婚生子女，如夫妻之一方能證
    明妻非自夫受胎者，得於知悉子女出生之日起，一年內提起
    否認之訴，同條第2 項定有明文。查原告受胎生下丙○○，
    既係在其與被告戊○○婚姻關係存續中，依法應推定丙○○
    為原告與被告戊○○之婚生子，然依前所述，原告受胎懷有
    丙○○時，並未與被告戊○○同居，則丙○○應非自被告戊○○受胎；再賴承宏（原告與被告戊○○之婚生子）、丙○○之血緣關係經鑑定結果，二人應係同母異父的兄弟，由此
    亦可證實被告戊○○並非丙○○之生父。準此，原告於知悉
    丙○○出生之日起1 年內，即93年7 月19日提起本件訴訟，
    請求確認丙○○非原告自被告戊○○受胎所生之婚生子，於
    法洵屬有據，應予准許。
三、據上論結，本件原告之訴為有理由，依民事訴訟法第85條第
    1項前段、第78條，判決如主文。
中　　華　　民　　國　　94　　年　　1 　　月　　21　　日
                      臺灣宜蘭地方法院家事法庭
                          法      官    周健忠
以上正本與原本無異。
如不服本判決，應於收受送達後20日內向本院提出上訴狀（應附
繕本）。
中　　華　　民　　國　　94　　年　　1 　　月　　24　　日
                          書  記  官    廖文章
